臺灣屏東地方法院刑事判決　　　　　　　 94年度易字第460號
公　訴　人　臺灣屏東地方法院檢察署檢察官
被　　　告　丙○○
上列被告因違反毒品危害防制條例案件，經檢察官提起公訴（94
年度毒偵字第196 號）及聲請併案（94年度偵字第4125號）審理
，經本院裁定改依簡式審判程序審理，判決如下
    主      文
丙○○連續持有第一級毒品，處有期徒刑陸月，如易科罰金，以
佰元折算壹日。扣案之海洛因貳包，共計淨重貳點肆柒公克（
空包裝重壹點貳壹公克）、海洛因肆包，合計淨重零點伍陸公克
（空包裝重壹點壹捌公克），均沒收銷燬之。
    事      實
一、丙○○明知海洛因係毒品危害防制條例明文所列之第一級毒
    品，不得非法持有，竟基於持有第一級毒品海洛因之概括犯
    意，先於92年8 月某日，在屏東縣枋寮鄉○○村○○路24 8
    號住處，為綽號「阿華」之成年男子保管海洛因2 包，共計
    淨重2.47公克（空包裝重1.21公克）、空夾鏈袋2 只、針筒
    1 支及衛生紙1 張等物，而非法持有之。嗣於94年1 月19日
    16時45分許，為警前往上址搜索查獲，並扣得上開海洛因2
    包、空夾鏈袋2 只、針筒1 支及衛生紙1 張；復基於上開概
    括犯意，於94年7 月29日13時許，在屏東縣佳冬鄉佳冬村之
    菜市場，向年籍不詳綽號「阿宏」之成年男子，以新台幣（
    下同）2,000 元之代價，購買海洛因4 包，合計淨重0.56
    公克（空包裝重1.18公克），欲供己施用而違法持有之。嗣
    於同日21時30分許，屏東縣枋寮鄉○○村○○路59巷2 號前
    為警查獲，並扣得前揭4 包海洛因。
二、案經屏東縣警察局枋寮分局報告臺灣屏東地方法院檢察署檢
    察官偵查起訴及聲請本院併案審理。
    理  由
一、上揭事實，業據被告丙○○於本院審理時坦承不諱，核與證
    人即查獲員警乙○○及被告之同居人甲○○於本院審理時所
    證述之情節相符，並有上述扣案之海洛因2 包，合計淨重2.
    47公克（空包裝重1.21公克）、海洛因4 包，合計淨重0.56
    公克（空包裝重1.18公克）可資佐證，且上述先行查獲之白
    粉2 包（經編號為N0.1～N0.2）經送鑑定結果，均含微量第
    一級第6 項毒品海洛因成分，合計淨重2.47公克（空包裝
    1.21 公 克），而第2 次所查獲之白粉4 包經送鑑定結果，
    亦均含第一級毒品第6 項毒品海洛因成分，合計淨重0.56公
    克（空包裝重1.18公克）等事實，分別有法務部調查局94年
    3 月23 日 調科壹字第240003522 號及同年10月14日調科壹
    字第2400 0387 6 號鑑定通知書各1 紙在卷（見94年度毒偵
    字第196 號卷第31頁及94年度毒偵字第4125號卷第25頁）可
    稽，足認被告之自白與事實相符，本件事證明確，應予依法
    論科。
二、查海洛因為毒品危害防制條例第2 條第2 項第1 款明定之第
    一級毒品，不得非法持有。核被告非法持有上開海洛因之行
    為，係犯毒品危害防制條例第11條第1 項之持有第一級毒品
    罪。又被告先後持有海洛因，觸犯構成要件相同之罪，顯係
    基於概括犯意反覆為之，為連續犯，應依刑法第56條之規定
    論以一罪，並加重其刑。公訴人雖僅就被告第1 次持有上述
    2 包海洛因，共計淨重2.47公克（空包裝重1.21公克）之犯
    行提起公訴，惟其餘部分與前開論罪科刑部分有連續犯之裁
    判上一罪關係，已如前述，本院自應併予審理，附此敘明。
    又修正後毒品危害防制條例於第11條增列第4 項規定持有毒
    品達一定數量者，加重其刑至2 分之1 ，其標準由行政院定
    之。行政院嗣於93年1 月7 日依前揭授權訂定公布持有第一
    級毒品淨重（指除去包裝後之毒品重量）5 公克以上者，需
    加重其刑至2 分之1 ，被告所持有前述之海洛因分別為淨重
    2.47公克及淨重0.56公克，有上開鑑定通知書各1 份在卷可
    查，故被告所持有海洛因之重量，尚未達加重其刑之程度亦
    明。爰審酌被告明知不得擅自持有毒品仍持有之，行為誠屬
    不當，惟念及所犯情節尚輕，並未危害他人且犯後坦承犯行
    等一切情狀，量處如主文所示之刑，並諭知易科罰金之折算
    標準。前開扣案之海洛因2 包，共計淨重2. 47 公克（空包
    裝重1.21公克）、海洛因4 包，合計淨重0.56公克（空包裝
    重1. 18 公克），因海洛因與包裝袋無從析離，故包裝袋與
    海洛因均應依毒品危害防制條例第18條第1 項前段之規定，
    沒收並銷燬之。至於送驗耗費之海洛因，既已滅失不存在，
    自無庸宣告沒收銷燬。
三、另扣案之空夾鏈袋2 只、針筒1 支及衛生紙1 張，係綽號「
    阿華」之成年男子所有之物，業據被告供承在卷，且上開扣
    案物非屬違禁物，本院依法自不得宣告沒收，併此敘明。
據上論斷，應依刑事訴訟法第273 條之1 第1 項、第299 條第1
項前段，毒品危害防制條例第11條第1 項、第18條第1 項前段，
刑法第11條、第56條、第41條第1 項前段，罰金罰鍰提高標準條
例第2 條，判決如主文。
中　　華　　民　　國　　94　　年　　11　　月　　24　　日
                           刑事第三庭  法  官  楊萬益
以上正本證明與原本無異。
如不服本判決應於收受本判決送達後十日內向本院提出上訴書狀
，其未敘述上訴理由者，並得於提起上訴後十日內向本院補提理
由書狀（均須按他造當事人之人數附繕本）「切勿逕送上級法院
」
中　　華　　民　　國　　94　　年　　11　　月　　24　　日
                                       書記官  陳勃諺
附錄本判決論罪科刑法條：
毒品危害防制條例第十一條
持有第一級毒品者，處三年以下有期徒刑、拘役或新臺幣五萬元
以下罰金。
持有第二級毒品者，處二年以下有期徒刑、拘役或新臺幣三萬元
以下罰金。
持有專供製造或施用第一、二級毒品之器具者，處一年以下有期
徒刑、拘役或新臺幣一萬元以下罰金。
持有毒品達一定數量者，加重其刑至二分之一，其標準由行政院
定之。
